臺灣新北地方法院民事裁定　　　　　110年度消債清字第215號
聲　請　人
即　債務人　朱進隆


相　對　人
即　債權人　聯邦商業銀行股份有限公司

法定代理人　李憲章
代　理　人　劉立崴
相　對　人
即　債權人　台新國際商業銀行股份有限公司

法定代理人　尚瑞強
相　對　人
即　債權人　中國信託商業銀行股份有限公司


法定代理人　利明献


相　對　人
即　債權人　磊豐國際資產管理股份有限公司

法定代理人　張司政


相　對　人
即　債權人　萬榮行銷股份有限公司

法定代理人　許勝發


相　對　人
即　債權人　良京實業股份有限公司

法定代理人　平川秀一郎

上列當事人依消費者債務清理條例聲請清算，本院裁定如下：
    主  文
聲請人朱進隆自中華民國一一○年十月二十八日上午十時起開始
清算程序，並同時終止清算程序。
    理  由
一、按債務人不能清償債務或有不能清償之虞者，得依消費者債
    務清理條例所定更生或清算程序，清理其債務。債務人於法
    院裁定開始更生程序或許可和解或宣告破產前，得向法院聲
    請清算。法院開始清算程序之裁定，應載明其年、月、日、
    時，並即時發生效力。債務人之財產不敷清償清算程序之費
    用時，法院應裁定開始清算程序，並同時終止清算程序。消
    費者債務清理條例（下稱消債條例）第3 條、第80條前段、
    第83條第1 項、第85條第1 項定有明文。
二、本件聲請意旨略以：聲請人名下有車輛及機車各乙輛，惟車
    輛已所在不明，債務總金額新臺幣（下同）1,117,860 元，
    有不能清償債務之情事，消債條例施行後，曾向臺北市萬華
    區調解委員會申請前置協商調解，惟因雙方當事人意見不一
    致而調解不成立，是聲請人既經前置調解不成立，未經法院
    裁定開始更生程序或許可和解或宣告破產在案，依法自得聲
    請清算程序，懇請裁定開始清算等語。
三、經查：
  ㈠聲請人於消債條例施行後，曾向臺北市萬華區調解委員會申
    請前置協商調解不成立在案，有調解不成立證明書在卷可稽
    ，是聲請人聲請清算程序，既經前置調解不成立，復查無其
    曾經法院裁定開始更生程序或許可和解或宣告破產，或聲請
    前2 年內有何無償、有償行為害及債權人權利之情節，故聲
    請人為本件清算聲請是否准許，即應審究其現況是否確實具
    有「不能清償債務或有不能清償之虞」之情事而定，合先敘
    明。
  ㈡查聲請人表示透過人力仲介派遣至各建案工地從事粗工，負
    責搬運水泥、拆模板等清潔搬運工作，每日工資1,200 元，
    每月大約可工作12至15天，每月收入大約16,000元等情，雖
    無稅捐機關等公正第三人製作之文件或紀錄可供稽核，但衡
    酌實務從事工地派遣工之報酬發給方式，確實係於每日工作
    結束後直接向僱工領取現金，通常難有書面文件可佐，而聲
    請人既已具體釋明其工作所得之計算方式，並提出切結書（
    見臺北地院卷第281 頁）為佐，堪信其所稱之每月所得數額
    ，應為可採；另聲請人稱每月生活必要支出租金3,000 元、
    伙食費7,200 元、交通費1,500 元、菸品3,450 元等，業據
    提出統一發票、電子發票證明聯等件為證，並已盡相當之釋
    明，復核較消債條例第64之2 條所定債務人必要生活費用，
    依110 年度新北市每人每月最低生活費用標準乘以1.2 倍即
    18,720元為節約，未逾一般人生活程度，尚屬合理。準此，
    衡以聲請人每月薪資所得16,000元，扣除每月必要生活支出
    15,150元後，雖有餘裕850 元（計算式：16,000－15,150）
    ，但考量聲請人名下並無恆產，每月可處分之所得及被請求
    清償之債務總額等情狀，認其客觀上可預見係處於通常且繼
    續的不能清償之狀態，自合於「不能清償債務或有不能清償
    之虞」之要件。
  ㈢從而，聲請人聲請本件清算程序，主張有不能清償債務之情
    事，堪足採信。
四、據上論結，本件聲請人聲請清算程序，於衡酌其經濟狀況後
    ，符合有清償債務之情事，復查無消債條例第6 條第3 項、
    第8 條或第82條第2 項所定應駁回清算聲請之事由存在，自
    應予准許；再參酌卷內聲請人之財產及收入狀況說明書、全
    國財產稅總歸戶財產查詢清單，其名下並無任何財產可供清
    算，考量清算亦需清算程序費用，進行清算程序非有利於債
    權人及債務人，爰依首開條文規定，裁定開始清算程序，並
    同時終止清算程序，裁定如主文。
中    華    民    國    110   年    10    月    28    日
                  民事第六庭  法  官  宋家瑋
上為正本係照原本作成。
開始清算程序之裁定不得抗告，如不服同時終止清算程序之裁定
，應於裁定送達後10日內，以書狀向本院提出抗告，並繳納抗告
費新臺幣1,000元。
本裁定已於110年10月28日時公告。
中    華    民    國    110   年    10    月    28    日
                              書記官  洪愷翎